臺灣臺中地方法院民事判決 
                                      110年度中簡字第2609號
原      告  陳碧蓮
被      告  中國信託商業銀行股份有限公司

法定代理人  利明献
訴訟代理人  高義欽
上列當事人間債務人異議之訴事件，於民國110年11月19日言詞
辯論終結，本院判決如下：
    主      文
原告之訴駁回。
訴訟費用由原告負擔。
    事實及理由
一、原告主張：緣鈞院受理民國110年度司執字第34267號強制執
    行事件，債權人被告係以鈞院103年度司執字第20971號債權
    憑證為執行名義，於110年3月18日向鈞院聲請對原告之財產
    強制執行，惟該債權憑證係依鈞院89年度促字第54730號支
    付命令所換發。然被告持鈞院103年度司執字第20971號債權
    憑證，於110年間聲請執行時，已逾5年之時效期間，依民法
    第125條規定，已罹於時效。準此，原告就鈞院110年度司執
    字第34267號強制執行事件，本得拒絕給付。爰依強制執行
    法第14條第2項之規定提起債務人異議之訴，請求撤銷系爭
    強制執行程序。訴之聲明：鈞院110年度司執字第34267號強
    制執行事件執行程序應予撤銷。
二、被告則以：鈞院89年度促字第54730號支付命令，係原告積
    欠被告之信用卡消費款，其時效期間依民法第125條規定為1
    5年，被告所持上開債權於110年3月執行時，尚未罹於時效
    ，是本件執行自無罹於時效可言等語為辯。答辯聲明：原告
    之訴駁回。
三、法院之判斷：
（一）按執行名義成立後，如有消滅或妨礙債權人請求之事由發
      生，債務人得於強制執行程序終結前，向執行法院對債權
      人提起異議之訴。如以裁判為執行名義時，其為異議原因
      之事實發生在前訴訟言詞辯論終結後者，亦得主張之。強
      制執行法第14條第1項，定有明文。所謂請求權消滅之事
      由，例如清償、提存、抵銷、免除、混同、更改、消滅時
      效完成、解除條件成就、契約之解除等（張登科著強制執
      行法93年版第158頁）。債務人異議之訴，係以排除執行
      名義之執行力為目的，故提起此一訴訟之原告，固得請求
      判決宣告不許就執行名義為強制執行，以排除該執行名義
      之執行力，使債權人無從依該執行名義聲請為強制執行，
      惟如債權人已就債務人之財產聲請強制執行，則債務人亦
      得請求撤銷該強制執行程序，以排除其強制執行（最高法
      院87年度台上字第1578號判決意旨參照），合先敘明。
（二）經查，被告雖稱係持本院103年度司執字第20971號債權憑
      證為執行名義，聲請對原告之財產執行，經本院110年度
      司執字第34267號強制執行事件受理。然查，被告前已執
      上開債權憑證，經本院106年司執字第107677號強制執行
      事件換發債權憑證乙情，業據調閱本院110年度司執字第3
      4267號強制執行卷宗無訛。是原告係持本院106年司執字
      第107677號債權憑證為執行名義聲請執行，而非本院103
      年度司執字第20971號債權憑證，核先敘明。
（三）次查，本院103年度司執字第20971號債權憑證，被告原始
　　　之執行名義係本院89年度促字第54730號確定支付命令，
      嗣經本院90年度執字第6847號執行事件換發債權憑證，而
      後依序經本院99年度司執字第12103號、100年度司執字第
      120527號、101年度司執字第101312號執行事件，各換發
      債權憑證在案等情。亦經調閱本院110年度司執字第34267
      號強制執行卷無訛，次予敘明。
（四）按債務人對於支付命令未於法定期間提出異議者，支付命
      令與確定判決有同一之效力。修正前民事訴訟法第521條
      第1項，定有明文(92.02.06以前)。是以，被告所持之原
      始執名義即本院89年度促字第54730號確定支付命令，具
      有與確定判決之同一效力（註：即既判力、執行力）（此
      與修正後僅具有執行力不同)。次按，請求權，因十五年
      間不行使而消滅。但法律所定期間較短者，依其規定。又
      時效中斷者，自中斷之事由終止時，重行起算。經確定判
      決或其他與確定判決有同一效力之執行名義所確定之請求
      權，其原有消滅時效期間不滿五年者，因中斷而重行起算
      之時效期間為五年。民法第125條、第137條第1、3項，分
      別定有明文。經查，本院89年度促字第54730號確定支付
      命令，係被告對原告主張信用卡消費款，業為原告所不爭
      執，是依上開規定（即民法第125條）時效期間為15年，
      於因時效中斷後重新起算，時效為15年，而非5年（即無
      民法第137條第3項之適用），原告稱時效中斷後之時效均
      為5年，尚有誤會。而查，被告係持本院106年司執字第10
      7677號債權憑證為執行名義，聲請本件之強制執行，業如
      前述。惟該債權憑證，前係經上開（三）所述轉輾換發債
      權憑證等情，業如前述。則自各該換發時間起至各該下次
      聲請聲請執行止，均顯尚未逾15年之時效期間甚明。是以
      ，原告主張被告持上開本院103年度司執字第20971號債權
      憑證為執行名義，於110年3月間聲請執行時已逾5年，已
      罹於時效而消滅乙事，尚非適法。是原告以被告上開債權
      已罹於時效為由，提起本件債務人異議之訴，進而為本件
      如訴之聲明所示之主張，於法即有未合，自無理由，應予
      以駁回，爰為判決如主文第1項所示。
四、據上論結，原告之訴為無理由，爰依民事訴訟法第78條，判
    決如主文。
中　　華　　民　　國　　110 　年　　11  　月　　24　　日
                      臺灣臺中地方法院臺中簡易庭
                                  法　官　陳添喜
以上正本係照原本作成。
如不服本判決，應於送達後20日內，向本院提出上訴狀並表明上
訴理由，如於本判決宣示後送達前提起上訴者，應於判決送達後
20日內補提上訴理由書（須附繕本）。如委任律師提起上訴者，
應一併繳納上訴審裁判費。
中　　華　　民　　國　　110 　年　　11  　月　　24　　日

                                  書記官　黃舜民